【裁判字號】    89,易,1823
【裁判日期】    890921
【裁判案由】    竊盜
【裁判全文】
臺灣桃園地方法院刑事判決                        八十九年度易字第一八二三號
    公  訴  人  臺灣桃園地方法院檢察署檢察官
    被      告  甲○○
右列被告因竊盜案件，經檢察官提起公訴（八十九年度偵字第七五二五號），本院判
決如左：
    主  文
甲○○攜帶兇器，毀越安全設備竊盜，處有期徒刑柒月。
    事      實
一、甲○○意圖為自己不法之所有，於民國八十九年五月十七日清晨五時二十分許騎
    駛ＩＱＸ－三九六號重型機車行經桃園縣新屋鄉石磊村一八之一號恆昶實業股份
    有限公司（以下簡稱恆昶公司）時，拾起地上之石塊扔破該公司近圍牆處之建築
    物二樓窗戶玻璃，見無人理會，知該公司尚無人上班，即趁四下無人之際，將所
    騎駛之ＩＱＸ－三九六號重型機車停靠恆昶公司圍牆旁後，攀爬越過該公司圍牆
    而侵入恆昶公司（所涉侵入住居自由罪未據合法告訴），並走近該棟建築物，以
    右手敲破一樓安全設備－窗戶玻璃，以打開該窗戶而越過該窗戶侵入該棟建築物
    ，隨手拿起該公司內之客觀上足以傷人身體之兇器－一字起子一把，先上二樓打
    破鋁門玻璃，扯斷感應線（所涉毀損罪未據合法告訴），而在二樓搜尋財物，因
    無所獲，乃至一樓倉庫後方之辦公室內打開抽屜四處搜尋財物，之後即扯斷辦公
    司室內之傳真機電線，竊取該公司之傳真機一台（價值約新臺幣八千元），得手
    後搬起該台傳真機準備步出該棟樓之大門時，因甲○○先前破壞二樓鋁門之感應
    線時觸動保全系統之警報器，保全人員陳國欽會同警察於當日清晨五時四十五分
    許趕到現場走近該棟建築，甲○○見狀立即將所要搬走之傳真機放在鐵捲門旁之
    貨堆上後，躲在一旁，然仍為警逮捕究辦。
二、案經桃園縣警察局楊梅分局報請臺灣桃園地方法院檢察署檢察官偵查起訴。
    理      由
一、訊據被告甲○○承認於右述時、地攀爬越過恆昶公司圍牆進入該公司，並打破一
    樓窗戶玻璃進入該公司倉庫，繼而扯斷一樓倉庫後方辦公室內之傳真機電線搬走
    該公司之傳真機之情不諱，然辯稱「：扯斷傳真機電線抱起傳真機，打算用該傳
    真機扣抵黃明生欠我的錢，不過想到傳真機是公司的，我又將傳真機放回去，人
    走到大門處，一開門就被抓，黃明生是我在電玩場認識的朋友，他打電玩沒錢向
    我借，後來一直沒還錢，他告訴我他在那家公司工作，我才去那裏找他：一字起
    子是我從恆昶公司內隨手拿起：」等語，經查右述事實已據證人陳國欽、恆昶公
    司領班乙○○證述甚詳，並有現場照片十一紙及贓物領據一紙在卷可稽，被告既
    無法提供黃明生之住居所、年籍等資料供傳訊查證，證人乙○○亦證稱「：恆昶
    實業股份有限公司未曾有黃明生這名職員，且公司內並沒有員工宿舍：」等詞，
    且參酌證人陳國欽、乙○○二人均證述遭被告侵入之該建築物二樓鋁門之感應線
    被破壞，一樓倉庫辦公室內之抽屜亦被打開翻動，果被告確係前往向黃明生催討
    借款，衡情應於上班時間內經由大門守衛通知會面，鮮會於清晨該公司尚無人上
    班，趁人不注意之際翻牆而入，繼而打破窗戶玻璃侵入建築物內，更破壞裏面保
    全感應器，及翻箱倒櫃，搬走屬於公司設備之傳真機，足徵被告上開辯解係避重
    就輕之詞，不足採信，事證明確，被告犯行堪予認定。
二、被告於右述時、地越過恆昶公司圍牆，毀越該公司近圍牆建築物一樓安全設備－
    窗戶，在該建築物內隨手拿起該公司之客觀上足以傷人身體之兇器－一字起子一
    把在一、二樓搜尋財物，之後即扯斷一樓倉庫後方辦公室內之傳真機電線搬走傳
    真機，核被告所為係犯刑法第三百二十一條第一項第二款、第三款之攜帶兇器，
    毀越安全設備竊盜，公訴人認被告係犯刑法第三百二十一條第一項第三款之攜帶
    兇器竊盜，容有誤會，併予敘明；爰審酌被告素行（未曾受有期徒刑以上刑之宣
    告，有台灣桃園地方法院檢察署刑案資料查註紀錄表、臺灣高等法院被告全國前
    案記錄表及臺灣高等法院檢察署刑案紀錄簡覆表在卷可按）、犯罪動機、目的、
    手段、竊取財物之價值，被告害人所受之損害及犯罪後態度等一切情狀，量處如
    主文所示之刑，以資懲儆。
據上論斷，應依刑事訴訟法第二百九十九條第一項前段，刑法第三百二十一條第一項
第二款、第三款，判決如主文。
本案經檢察官張春暉到庭執行職務。
中      華      民      國    八十九    年      九      月    二十一    日
                              臺灣桃園地方法院刑事第五庭
                                  法  官  林  婷  立
如不服本判決，應於判決送達後十日內向本院提出上訴狀( 應附繕本 )，上訴於
臺灣高等法院。
附論罪科刑依據之法條：
刑法第三百二十一條
犯竊盜罪而有左列情形之一者，處六月以上五年以下有期徒刑：
一、於夜間侵入住宅或有人居住之建築物、船艦或隱匿其內而犯之者。
二、毀越門扇、牆垣或其他安全設備而犯之者。
三、攜帶兇器而犯之者。
四、結夥三人以上而犯之者。
五、乘火災、水災或其他災害之際而犯之者。
六、在車站或埠頭而犯之者。
前項之未遂犯罰之。


司法院資訊處製作；財團法人民間司法改革基金會備份。
